【裁判字號】    95,簡,81
【裁判日期】    950628
【裁判案由】    廢棄物清理法
【裁判全文】
臺北高等行政法院裁定
                                        95年度簡字第81號
原      告  仰南食品股份有限公司
代  表  人  甲○○（董事長）
被      告  台北市政府環境保護局
代  表  人  陳永仁（局長）住同上
送達代收人  乙  ○
上列當事人間因廢棄物清理法事件，原告不服台北市政府中華民
國94年11月28日府訴字第09426485600 號訴願決定，提起行政訴
訟，本院裁定如下：
    主    文
原告之訴駁回。
訴訟費用由原告負擔。
    理    由
一、按「訴願事件有左列各款情形之一者，應為不受理之決定：
    ... 七、對已決定或已撤回之訴願事件重行提起訴願者。..
    . 」，為訴願法第77條第7 款所明定。又按行政機關之行政
    處分，經人民依行政爭訟之手段請求救濟，而經訴願機關就
    實體上審查決定而告確定，或經行政法院就實體上判決確定
    者，即兼有形式上及實質上之確定力，任何人對於同一事項
    ，既不得再行爭執，而為該處分之行政機關官署及其監督行
    政機關，亦不能復予變更。再按「原告之訴，有左列各款情
    形之一者，行政法院應以裁定駁回之。... 十、起訴不合程
    式或不備其他要件者。」，復為行政訴訟法第107 條第1 項
    第10款所規定。
二、本件原告於民國90年4 月18日被行政院環境保護署稽核小組
    於台北市惠康百貨股份有限公司關渡店（台北市○○路302
    號）查獲原告輸入之「鶴松牌- 杏仁露」商品未依規定標示
    回收標誌，行政院環境保護署稽核小組認係違反廢棄物清理
    法相關法令規定，經移請被告依法告發處分，被告遂於90年
    5 月15日以北市環罰字第X220524 號舉發通知書告發，並於
    90年6 月5 日以廢字第X017445 號處分書處原告新台幣（下
    同）6 萬元罰鍰，原告不服，曾於90年6 月21日向台北市政
    府提起訴願，經台北市政府於90年11月1 日以府訴字第9010
    397300號訴願決定書駁回在案。惟原告迄未繳付罰鍰，被告
    再次清查本件屬尚未繳款之已處分案件，經由經濟部商業司
    重新查得原告之資料後，再次向原告催繳。原告於94年9 月
    13日接獲被告於90年6 月5 日所為之廢字第X017445 號處分
    書後，向台北市政府提起訴願，經台北市政府於94年11月28
    日以府訴字第09426485600 號訴願決定書為「訴願不受理」
    之決定，原告不服，遂向本院提起行政訴訟。
三、經查原告業於90年6 月21日就被告於90年6 月5 日所為之廢
    字第X017445 號處分書向台北市政府提起訴願，並經台北市
    政府於90年11月1 日所為之府訴字第9010397300號訴願決定
    為駁回。又按台北市政府於90年11月1 日以府訴字第901039
    7300號訴願決定內容，台北市政府係認原告以玻璃容器裝填
    之食品「鶴松牌- 杏仁露」未依規定標示回收標誌，違反行
    為時廢棄物清理法第10條之1 之規定，原告所稱印刷廠之誤
    乙節縱若屬實，此亦為原告與印刷廠間之民事問題，尚難以
    係印刷廠誤將舊版之回收標誌混入為由而免責云云，是台北
    市政府已就被告於90年6 月5 日所為之廢字第X017445 號處
    分書是否違法為實體之審查。又原告嗣後未提起行政訴訟，
    故就原告違反廢棄物清理法事件已告確定。而今原告復就經
    訴願決定確定之處分提起訴願，揆諸上開規定及說明，有違
    「一事不再理」原則，自非法之所許。是台北市政府於94年
    11月28日所為之府訴字第09426485600 號訴願決定，以原告
    訴願不合法，作成不受理之決定，並無違誤。原告之訴願既
    不合法，其對訴願決定復提起本件訴訟，欠缺起訴之合法要
    件，為不合法，應予駁回。而本件訴訟因不合法既經駁回，
    其實體上之主張即無庸審酌論究。又縱原告於94年9月13 日
    再次接獲被告於90年6月5日所為之廢字第X017445號處分書
    ，惟此僅是被告再次催繳通知，非屬另一行政處分，亦無礙
    於台北市政府已就被告於90年6月5日所為之廢字第X017445
    號處分書為實體之審查，併予敘明。
四、依行政訴訟法第107 條第1 項第10款、第104 條，民事訴訟
    法第95條、第78條，裁定如主文。
中    華    民    國    95    年     6    月   28     日
                              第三庭法  官  陳國成
上為正本係照原本作成。
本件以訴訟事件所涉及之法律見解具有原則性者為限，始得於本
裁定送達後10日內向本院提出抗告狀（須按他造人數附繕本），
並經最高行政法院許可後方得抗告。
中    華    民    國    95    年     6    月   29     日
                                    書記官  王英傑


司法院資訊處製作；財團法人民間司法改革基金會備份。
